最高法院刑事判決　　　　　　　　　　　　　　　九十一年度台上字第五六三六號
　　上　訴　人　台灣高等法院檢察署檢察官
　　被　　　告　甲○○
　　選任辯護人　黃秋雄律師
右上訴人因被告違反麻醉藥品管理條例案件，不服台灣高等法院中華民國八十九年三
月三十一日第二審更審判決（八十八年度上更(一)字第五八二號，起訴案號：台灣基隆
地方法院檢察署八十五年度偵字第三○八三號），提起上訴，本院判決如左：
    主  文
原判決撤銷，發回台灣高等法院。
    理  由
本件原判決以公訴意旨略稱：被告甲○○與已判決確定之魏永田及由第一審通緝中之
張志成基於共同犯意聯絡，於民國八十五年七月間共謀設廠製造安非他命，由張志成
提供資金及負責銷售，被告提供原料麻黃素、器材設備及自有位於台南縣麻豆鎮麻口
里五十一號舊宅為非法製造安非他命之工廠，而由魏永田負責在上址工廠非法製造安
非他命，並約明魏永田每製造一公斤安非他命成品，可獲新台幣一萬元之報酬。八十
五年七月二十五日，被告並帶綽號「眼鏡」之不詳姓名成年男子，至上開台南縣麻豆
鎮麻口里五十一號，由「眼鏡」在現場指導魏永田非法製造安非他命，至同年七月二
十九日，魏永田完成安非他命成品約十三公斤，交由張志成取走。嗣魏永田又於八十
五年八月十一日續在上址非法製造安非他命，而於八十五年八月十六日上午九時三十
分許，為檢察官率同法務部調查局航業海員調查處（下稱航業海員調查處）調查員當
場查獲，扣得安非他命成品淨重九十‧三七公斤、半成品氯甲麻黃素三‧四五公斤及
製造機具等物，因認被告涉犯麻醉藥品管理條例第十三條之一第二項第一款之非法製
造麻醉藥品罪嫌。惟經審理結果，被告被訴犯罪不足證明，乃撤銷第一審關於被告部
分之科刑判決，改判諭知被告無罪。固非無見。
惟查：依卷內資料，共同被告魏永田於航業海員調查處調查及檢察官偵查中，一再供
稱被告為本件共犯，且就經過情節，陳述綦詳，第一審審理時，雖曾翻異前供，改稱
不認識被告（第一審卷第四十頁反面），卻又具狀陳稱因不忍見被告被關，始未指認
被告（第一審卷第五十三頁反面，另見同卷第七十頁），但嗣再改稱：「甲○○是不
是有參與，我不曉得，但房子是甲○○的」，「我在尚未做安非他命前有見過甲○○
，但在做安非他命時，我沒有看過甲○○」（同前卷第一一二頁），「因為房子是他
的，不知是否他提供」（原審上訴字卷第四十五頁反面）各云云，其前後所供，殊不
一致，實情為何？自應詳予查明、勾稽，原審原亦認有再傳喚魏永田到庭訊問調查之
必要，依職權予以傳喚，竟又於傳喚一次未到後（原審卷第六十八頁），即未再予傳
喚調查，復未說明如何已無調查必要之理由，遽行判決，自有應調查之證據未予調查
及判決理由不備之違法。檢察官上訴意旨執此指摘，非無理由，認仍應發回更審，期
臻翔適。又原審判決後，涉嫌共犯張志成業經緝獲，案經發回，於更審時應併詳予調
查，藉明事實真相，附此敘明。
據上論結，應依刑事訴訟法第三百九十七條、第四百零一條，判決如主文。
中      華      民      國    九十一    年      十      月      三      日
                              最高法院刑事第十二庭
                                  審判長法官  張  淳  淙
                                        法官  謝  俊  雄
                                        法官  蘇  振  堂
                                        法官  張  春  福
                                        法官  呂  丹  玉
      右正本證明與原本無異
                                              書  記  官
中      華      民      國    九十一    年      十      月      九      日
